【裁判字號】    99,訴,2342
【裁判日期】    990825
【裁判案由】    毒品危害防制條例
【裁判全文】
臺灣板橋地方法院刑事判決              99年度訴字第2342號
公  訴  人  臺灣板橋地方法院檢察署檢察官
被      告  甲○○
上列被告因違反毒品危害防制條例案件，經檢察官提起公訴（99
年度毒偵字第5271號），本院訊問被告為有罪陳述後，改依簡式
審判程序審理，並判決如下：
    主  文
甲○○施用第一級毒品，累犯，處有期徒刑拾月。
    事  實
一、甲○○於民國86年間因違反槍砲彈藥刀械管制條例等案件及
    妨害兵役案件，經本院判決並裁定定應執行有期徒刑3 年3
    月確定；另於87年間因違反麻醉藥品管理條例案件，經本院
    判決有期徒刑8 月確定，上開二案接續執行，於88年7 月23
    日縮短刑期假釋出監。嗣於假釋期間之89年間，因妨害兵役
    案件，經臺灣高等法院判處有期徒刑6 月確定；復於91年間
    搶奪案件，經臺灣臺北地方法院判處有期徒刑1 年6 月確定
    。上開假釋經撤銷後，接續執行殘刑2 年1 月28日及前揭妨
    害兵役及搶奪等案，於91年7 月24日入監服刑，94年11月4
    日縮短刑期假釋出監，至95年6 月29日保護管束期滿假釋未
    經撤銷視為執行完畢。復於97年間因施用毒品案件，經臺灣
    臺北地方法院以97年度毒聲字第191 號裁定觀察勒戒，因認
    有繼續施用傾向，而由同院以97年度毒聲字第191 號裁定令
    入戒治處所施以強制戒治，嗣經認無繼續戒治必要，於98年
    4 月8 日戒治完畢出監，並由臺灣臺北地方法院檢察署檢察
    官於98年4 月17日以98年度戒毒偵字第103 號為不起訴處分
    確定。嗣於98年8 月間再因施用毒品案件，經本院以98年度
    訴字第3253號判處有期徒刑8 月，於98年10月19日確定。
二、詎仍不知悔改，明知海洛因係毒品危害防制條例第2 條第2
    項第1 款所定之第一級毒品，依法不得施用、持有，竟基於
    施用第一級毒品海洛因之犯意，於98年12月12日下午某時，
    在臺北市○○區○○路25巷6 弄4 號住處，以針筒注射之方
    式，施用第一級毒品海洛因1 次。嗣於同日晚間22時許，在
    臺北市○○區○○路2 段140 巷與艋舺大道交岔口附近為警
    盤查，而同意前往臺北市政府警察局萬華分局大理街派出所
    採驗尿液，結果呈嗎啡陽性反應，始悉上情。
三、案經臺北市政府警察局萬華分局移送臺灣板橋地方法院檢察
    署檢察官偵查起訴。
    理  由
一、訊據被告甲○○於本院審理中對上揭事實已坦承不諱，且經
    警於98年12月12日22時17分許採尿送驗結果（檢體編號：04
    1642號），呈嗎啡陽性反應，有尿液檢體委驗單、臺灣尖端
    先進生技醫藥股份有限公司各1 件在卷可查（見北檢99年毒
    偵字第343 號卷第19、21頁），足見被告所為自白與事實相
    符，而得採為認定之依據。次查，被告於97年間因施用毒品
    案件，經臺灣臺北地方法院以97年度毒聲字第191 號裁定觀
    察勒戒，因認有繼續施用傾向，而由同院以97年度毒聲字第
    191 號裁定令入戒治處所施以強制戒治，嗣經認無繼續戒治
    必要，於98年4 月8 日戒治完畢出監。復於98年8 月間再因
    施用毒品案件，經本院以98年度訴字第3253號判處有期徒刑
    8 月，於98年10月19日確定等情，有臺灣高等法院被告前案
    紀錄表及刑案查註紀錄表各1 件在卷可稽。被告於上開強制
    戒治執行完畢後5 年內再為本件施用毒品犯行，事證明確，
    堪以認定。
二、按海洛因屬毒品危害防制條例第2 條第2 項第1 款所列之第
    一級毒品，核被告甲○○所為，係犯毒品危害防制條例第10
    條第1 項之施用第一級毒品海洛因罪。其施用前後非法持有
    第一級毒品之低度行為，已為施用之高度行為所吸收，不另
    論罪。又查，被告有如事實欄所載前案紀錄暨刑之執行情形
    ，有臺灣高等法院被告前案紀錄表1 件在卷可稽。被告於上
    開有期徒刑執行完畢後，5 年內故意再犯本件有期徒刑以上
    之罪，為累犯，應依刑法第47條第1 項之規定加重其刑。爰
    審酌被告已有施用毒品紀錄，竟又為本件犯行，顯見其未知
    戒除毒癮，意志力薄弱，並考量施用毒品乃自戕行為，所生
    危害非鉅，暨被告坦承施用毒品犯行之犯後態度等一切情狀
    ，量處如主文所示之刑。
三、末按「除被告所犯為死刑、無期徒刑、最輕本刑為三年以上
    有期徒刑之罪或高等法院管轄第一審案件者外，於前條第一
    項程序進行中，被告先就被訴事實為有罪之陳述時，審判長
    得告知被告簡式審判程序之旨，並聽取當事人、代理人、辯
    護人及輔佐人之意見後，裁定進行簡式審判程序」，刑事訴
    訟法第273 條之1 第1 項定有明文。查本件被告涉犯之毒品
    危害防制條例第10條第1 項之施用毒品罪，法定本刑並非最
    輕本刑為3 年以上有期徒刑之罪，且被告於本院準備程序期
    日中已就被訴事實為有罪陳述，經告知被告簡式審判程序之
    旨後，被告及公訴人對於本件改依簡式審判程序審理亦均表
    示無意見，是本院即依前揭刑事訴訟法規定，裁定本件進行
    簡式審判程序，附此敘明。另依「法院辦理刑事訴訟案件應
    行注意事項」第144 點之規定，有罪判決書應記載之「犯罪
    事實」，係指符合犯罪構成要件之具體社會事實，如被告犯
    罪之時間、地點、手段以及其他該當於犯罪構成要件而足資
    認定既判力範圍之具體社會事實。至於構成要件以外之其他
    適用法律事實，例如刑法總則之加重或減輕事由，可無須在
    「犯罪事實」欄中記載。爰依上開規定記載本件犯罪事實欄
    ，併此敘明。
據上論斷，應依刑事訴訟法第273 條之1 第1 項、第299 條第1
項前段，毒品危害防制條例第10條第1 項，刑法第11條前段、第
47條第1 項，判決如主文。
中    華    民    國    99    年    8     月    25    日
                  刑事第十八庭  法  官  汪怡君
上列正本證明與原本無異。
如不服本判決，應於判決送達後10日內敘明上訴理由，向本院提
出上訴狀 (應附繕本) ，上訴於臺灣高等法院。其未敘述上訴理
由者，應於上訴期間屆滿後20日內向本院補提理由書「切勿逕送
上級法院」。
                                書記官  田世杰
中    華    民    國    99    年    8     月    25    日
附錄本案論罪科刑法條全文：
毒品危害防制條例第10條
施用第一級毒品者，處六月以上五年以下有期徒刑。
施用第二級毒品者，處三年以下有期徒刑。

司法院資訊處製作；財團法人民間司法改革基金會備份。
